【裁判字號】    89,上易,4671
【裁判日期】    900327
【裁判案由】    傷害
【裁判全文】
臺灣高等法院刑事判決                          八十九年度上易字第四六七一號
    上  訴  人  甲○○
    即  被  告
右上訴人因被告傷害案件，不服臺灣臺北地方法院八十九年度易緝字第二００號，中
華民國八十九年十一月十四日第一審判決（起訴案號：臺灣台北地方法院檢察署八十
七年度偵字第一七六五四號），提起上訴，本院判決如左：
    主  文
原判決撤銷。
甲○○傷害人之身體，處拘役貳拾日，如易科罰金，以參佰元折算壹日。
    事  實
一、甲○○與乙○○於民國八十七年間均在台北市○○路一七三巷十五號分租房間，
    至八十七年八月五日下午五時三十分許，二人在該處因水電費分攤問題發生爭執
    ，甲○○竟基於傷害之犯意，以拳腳踢打乙○○，致其受有左手擦傷一×一公分
    及紅腫六×五公分、下腹瘀血六×三公分、紅腫六×六公分等傷害。
二、案經乙○○訴由台北市政府警察局萬華分局報請臺灣臺北地方法院檢察署檢察官
    偵查起訴。
    理  由
一、訊據被告甲○○矢口否認有前開犯行，辯稱當日係告訴人乙○○持有鐵釘之木棍
    欲打被告，為其奪下木棍，乙○○隨即逃跑，並帶同警員返回現場，其並未踢打
    告訴人，且當日地上泥濘，告訴人身穿白花衣裙，如遭踢打，何以身上非常乾淨
    ，且告訴人當時身上並未受傷，故警察亦未處理，告訴人之診斷書不實云云。惟
    查前揭事實，業據告訴人乙○○指訴綦詳，其所受之傷害復有台北市立和平醫院
    出具之診斷證明書乙紙可稽（偵查卷第十三頁），又告訴人係案發後之翌日（六
    日）下午即檢具診斷證明書向臺北市政府警察局萬華分局昆明派出所報案提出告
    訴，當時告訴人手上仍有瘀傷等情，業據證人即承辦警員鍾洪貴於原審中證述綦
    詳（原審卷第三十八頁），並有昆明街派出所員警工作紀錄簿影本可憑（偵查卷
    第十四頁），足見告訴人之指訴確與事實相符，被告空言否認毆打告訴人，顯屬
    畏罪卸責之詞，不足採信，本件事證明確，被告之犯行洵堪認定。
二、核被告所為，係犯刑法第二百七十七條第一項之傷害罪。原審予以論科，固非無
    見，惟查被告行為後，刑法第四十一條已於九十年一月十二日修正公布生效，原
    判決未及比較適用修正後之規定以為易科罰金之準據，已有未洽，且被告並無前
    科，此次係因細故與告訴人發生齟齬而犯罪，告訴人所受之傷勢尚非嚴重，原判
    決竟判處有期徒刑三月，量刑亦嫌過重，被告提起上訴，仍執陳詞否認犯罪，雖
    無理由，惟原判決既有可議，仍應撤銷改判；爰審酌被告素行尚可，此次係因細
    故與告訴人發生齟齬而犯罪，告訴人所受之傷勢尚非嚴重，及被告犯後並無悔意
    等一切情狀，量處如主文第二項所示之刑，並諭知易科罰金之折算標準，以資懲
    儆。
據上論斷，應依刑事訴訟法第三百六十九條第一項前段、第三百六十四條、第二百九
十九條第一項前段、刑法第二百七十七條第一項、第二條第一項、第四十一條第一項
、罰金罰鍰提高標準條例第一條前段、第二條，判決如主文。
本案經檢察官吳國南到庭執行職務。
中      華      民      國    九  十    年      三      月    二十七    日
                              臺灣高等法院刑事第二十三庭
                                  審判長法  官 劉 靜 嫻
                                        法  官 吳    燦
                                        法  官 宋    祺
右正本證明與原本無異。
不得上訴。
                                        書記官 蔡 慧 娟
中    華    民    國     九十     年      三        月      二十七      日
附錄：本判決論罪科刑法條全文
      刑法第二百七十七條第一項
傷害人之身體或健康者，處三年以下有期徒刑、拘役或一千元以下罰金。


司法院資訊處製作；財團法人民間司法改革基金會備份。
